Config:
  hfst:
    Gen:  ../../../tools/spellcheckers/fstbased/generator-fstspeller-gt-norm.hfst
    Morph: ../../../tools/spellcheckers/fstbased/analyser-fstspeller-gt-norm.hfst
  xerox:
    Gen:  ../../../tools/spellcheckers/fstbased/generator-fstspeller-gt-norm.xfst
    Morph: ../../../tools/spellcheckers/fstbased/analyser-fstspeller-gt-norm.xfst
    App: lookup

Tests:
  Compound tests: # testing different compounding patterns that should be accepted:
    gålle+N+Cmp#giella+N+Cmp#bálkká+N+Sg+Nom: gållegiellabálkká
    giella+N: ~giel
    gålle+N+Cmp#giella+N: ~gållegiel
    giella+N+Cmp#gålle+N+Sg+Nom: [~gielgålle, giellagålle]
    e-mæjlla+N+Cmp#adræssa+N+Sg+Ill: [e-mæjllaadræssaj, e-mäjllaadræssaj, e-mäjllaadrässaj, e-mæjllaadrässaj]
    priváhtta+A+Attr+Cmp-#e-mæjlla+N+Sg+Nom: [priváhta-e-mæjlla, priváhta-e-mäjlla]
    priváhtta+A+Attr+Cmp#e-mæjlla+N+Sg+Nom: ~priváhtae-mæjlla
